# 请教陈老师-关于工程扣款

提问人：cpactaciaacca 时间：2019-05-09 20:21:55
陈老师，现有一工程项目，按照完工百分比确认收入，由于部分系统延期，客户按照合同约定出具了扣款通知的函，扣款约 800 万元（合同金额 2亿），现在不确定该笔款项是否会实际扣款。
请问陈老师：该笔扣款财务账面是否应该确认，如果确认是冲减合同收入还是增加预算总成本，谢谢！

回答人：chenyiwei
基于谨慎原则，一般应依据客户的扣款通知，调整对合同总收入的估计，而不是增加合同预算总成本。